臺灣新北地方法院民事裁定
111年度訴字第2349號
原      告  新庚診所即金露華

訴訟代理人  林鳳秋律師
上列原告與被告檢舉人間請求損害賠償事件，本院裁定如下：
    主  文
原告之訴及假執行之聲請均駁回。
訴訟費用由原告負擔。
    理  由
一、按原告之訴有民事訴訟法第249條第1項所列各款情形之一者
    ，依其情形可以補正，經審判長定期間命其補正而不補正者
    ，法院應以裁定駁回之，為該法條第1項所明定。
二、本件原告對被告「新北市政府衛生局民國111年4月7日新北
    衛醫字第1110605777號函件之檢舉人」，起訴主張原告僅就
    診所之設備告知洗腎腎友，並非有被告向新北市政府衛生局
    檢舉陳情所指之不正當宣傳，爰依民法第184條第1項、第18
    條第1項、第195條第1項規定，聲明請求被告賠償新台幣(下
    同)200萬元及自起訴狀繕本送達翌日起計算之法定遲延利息
    ；並願供擔保請准宣告假執行等語。查，原告於起訴狀上僅
    記載被告為「新北市政府衛生局111年4月7日新北衛醫字第1
    110605777號函件之檢舉人」，而未記載被告姓名、住所或
    居所，前經本院於111年8月11日以111年度補字第1051號裁
    定，命原告於7日內補正起訴狀上被告姓名及住所或居所，
    該裁定業於111年8月16日合法送達原告（見本院卷第49頁送
    達證書）。原告嗣雖於111年8月22日具陳報補正狀，提出新
    北市政府衛生局公告之檢舉專區網頁影本1件為憑（見本院
    卷第55-56頁），表示依該檢舉專區網頁所示，陳情檢舉人
    應已填具真實姓名及聯絡方式、地址等資料，並聲請本院向
    新北市政府衛生局函調111年4月7日新北衛醫字第111060577
    7號函卷宗內所載檢舉人之姓名及地址等語。惟經本院發函
    新北市政府衛生局查詢，經新北市政府衛生局函覆表示：「
    …二、按行政程序法第170條規定:『行政機關對人民之陳情，
    應訂定作業規定，指派人員迅速、確實處理之。人民之陳情
    有保密必要者，受理機關處理時，應不予公開。』三、次按
    行政院及所屬各機關處理人民陳情案件第18條規定：『人民
    陳情案件有保密之必要者，受理機關應予保密。』。四、又
    按個人資料保護法第16條規定：『公務機關對個人資料之利
    用，除第6條第1項所規定資料外，應於執行法定職務必要範
    圍內為之，並與蒐集之特定目的相符。但有下列情形之一者
    ，得為特定目的外之利用：法律明文規定者。為維護國家
    安全或增進公共利益所必要。為免除當事人之生命、身體
    、自由或財產上之危險。為防止他人權益之重大危害。公
    務機關或學術研究機構基於公共利益為統計或學術研究而有
    必要，且資料經過提供者處理後或經蒐集者依其揭露方式無
    從識別特定之當事人。有利於當事人權益。經當事人同意
    。』。五、經查本案係民眾陳情案件，依上揭行政程序法規
    範，本局對陳情人有保密義務。」等語，此有新北市政府衛
    生局111年9月13日新北衛醫字第1111690321號函可稽（見本
    院卷第65-66頁）。而原告自111年8月16日收受命補正裁定
    後，迄今已逾相當時間猶未補正，此有本院收狀資料查詢清
    單1件足徵（見本院卷第67頁），原告起訴不合程式，自非
    合法，應予駁回。
三、依民事訴訟法第249條第1項第6款，第95條，第78條，裁定
    如主文。
中　　華　　民　　國　　111 　年　　9 　　月　　30　　日
                  民事第八庭    法　官　陳翠琪
以上正本證明與原本無異
如不服本裁定，應於送達後10日內向本院提出抗告狀，並應繳納
抗告費新臺幣1,000元整。
中　　華　　民　　國　　111 　年　　9 　　月　　30　　日
                                書記官　曾怡婷